【裁判字號】    98,簡上,1372
【裁判日期】    990226
【裁判案由】    詐欺
【裁判全文】
臺灣板橋地方法院刑事判決            98年度簡上字第1372號
上  訴  人  臺灣板橋地方法院檢察署檢察官
被      告  乙○○
上列上訴人因被告詐欺案件，不服本院中華民國98年10月12日98
年度簡字第7911號第一審簡易判決（聲請簡易判決處刑案號：臺
灣板橋地方法院檢察署98年度偵字第22594 號），提起上訴，本
院管轄之第二審合議庭判決如下：
    主  文
上訴駁回。
乙○○緩刑貳年，緩刑期間付保護管束，並應向檢察官指定之政
府機關、政府機構、行政法人、社區或其他符合公益目的之機構
或團體提供壹佰貳拾小時之義務勞務。
    事  實
一、乙○○明知提供金融帳戶提款卡、提款密碼等物予陌生人士
    使用，有可能遭不法利用，以利他人遂行財產犯罪（包括詐
    欺取財）之目的，竟以縱使有人持其金融帳戶作為詐欺取財
    之犯罪工具，亦不違背其本意之幫助犯意，於民國98年7 月
    初某日下午3 、4 時許，在臺北縣中和市南勢角捷運站附近
    某便利商店，將其在中國信託商業銀行股份有限公司板橋分
    行（下稱中國信託銀行）開設之帳號000000000000號帳戶之
    提款卡及提款密碼（原審判決及檢察官聲請簡易判決處刑書
    均贅載「存摺」），以新臺幣（下同）3,000 元之代價交給
    1 名真實姓名年籍不詳，綽號「阿文」之成年男子使用。嗣
    取得上開帳戶提款卡及提款密碼之人即於98年7 月10日22時
    30分許，冒用奇摩拍賣網站服務人員之名義，撥打電話向甲
    ○○佯稱其在該拍賣網站有1 筆交易誤設為分期付款，須依
    指示操作取消云云，甲○○因而陷於錯誤，乃依對方指示，
    於翌日（11日）陸續匯款共計129,999 元（檢察官聲請簡易
    判決處刑書誤載為259,987 元）至乙○○上開帳戶內，旋遭
    提領完畢。嗣因甲○○發覺有異報警處理而循線查獲上情。
二、案經臺北縣政府警察局三重分局報請臺灣板橋地方法院檢察
    署檢察官偵查後聲請簡易判決處刑。
    理  由
一、上揭犯罪事實，業據被告乙○○於偵訊及本院審理時坦承不
    諱，核與證人即被害人甲○○於警詢時證述之情節相符，並
    有被告上開中國信託銀行帳戶開戶資料暨歷史交易查詢報表
    各1 份、被害人自動櫃員機交易明細表2 份附卷可稽，足認
    被告自白與事實相符，本件事證明確，被告犯行已堪認定。
二、按刑法上之幫助犯，係對於犯罪與正犯有共同之認識，而以
    幫助之意思，對於正犯資以助力，而未參與實施犯罪之行為
    者而言（最高法院75年度台上字第1509號、88年度台上字第
    1270號判決意旨參照）；是以，如未參與實施犯罪構成要件
    之行為，且係出於幫助之意思提供助力，即屬幫助犯，而非
    共同正犯。本件被告提供上開中國信託銀行之帳戶予真實姓
    名年籍不詳之成年男子，作為實施詐欺取財之犯罪工具，其
    單純提供帳戶供人使用之行為，並不等同於向被害人施以欺
    罔之詐術行為，且亦無證據證明被告有參與詐欺取財犯行之
    構成要件行為，或與該不詳人士有詐欺取財之犯意聯絡，是
    被告提供帳戶供人使用之行為，對於該不詳人士遂行詐欺取
    財犯行，資以助力，揆諸上開判決意旨，核被告所為，係犯
    刑法第30條第1 項前段、第339 條第1 項詐欺取財罪之幫助
    犯。原審以被告罪證明確，依刑事訴訟法第449 條第1 項前
    段、第3 項、第454 條第2 項、刑法第339 條第1 項、第30
    條第1 項前段、第2 項、第41條第1 項前段、刑法施行法第
    1 條之1 規定，予以論罪科刑，並就量刑部分，審酌被告犯
    罪情節、所生危害、犯後態度等一切情狀，量處有期徒刑3
    月及諭知易科罰金之折算標準，其認事用法俱無不合，量刑
    亦甚妥適，上訴人以原審量刑過輕為由提起上訴，指摘原判
    決不當，並無可採，其上訴為無理由，應予駁回。
三、末查，被告前未曾因故意犯罪受有期徒刑以上刑之宣告，有
    臺灣高等法院被告前案紀錄表1 份在卷可按，其因一時失慮
    ，偶罹刑典，犯後不僅坦承犯行，亦於本院審理時與被害人
    甲○○達成和解，有本院刑事附帶民事訴訟調解筆錄1 份在
    卷可考，堪認被告已有悔意，經此偵審程序及罪刑之宣告，
    應能知所警惕，信無再犯之虞，本院認所宣告之刑以暫不執
    行為適當，爰併予宣告緩刑2 年，以啟自新。又為期被告能
    於服務社會中建立正確價值觀，爰依刑法第74條第2 項第5
    款之規定命其應向檢察官指定之政府機關、政府機構、行政
    法人、社區或其他符合公益目的之機構或團體提供120 小時
    之義務勞務，並依同法第93條第1 項第2 款之規定於緩刑期
    間付保護管束。
據上論斷，依刑事訴訟法第455 條之1 第1 項、第3 項、第368
條，刑法第74條第1 項第1 款、第2 項第5 款、第93條第1 項第
2 款，判決如主文。
本案經檢察官王家春到庭執行職務。
中    華    民    國    99    年    2     月    26    日
                刑事第十八庭  審判長法  官  汪怡君
                                    法  官  楊仲農
                                    法  官  楊筑婷
以上正本證明與原本無異。
不得上訴。
中    華    民    國    99    年    2     月    26    日
                                    書記官  傅淑芳
附錄本案論罪科刑法條：
中華民國刑法第339條
意圖為自己或第三人不法之所有，以詐術使人將本人或第三人之
物交付者，處5 年以下有期徒刑、拘役或科或併科1 千元以下罰
金。
以前項方法得財產上不法之利益或使第三人得之者，亦同。
前二項之未遂犯罰之。

司法院資訊處製作；財團法人民間司法改革基金會備份。
